Suelen Goularte Carvalho

OBJETIVO

LÍDER DE PROJETOS / SCRUM MASTER / ANALISTA DESENVOLVEDOR SÊNIOR

Informações Pessoais

Telefone: (11) 9336-7069 Email: suelengcarvalho@gmail.com

Data de Nascimento: 26/02/1987 Estado Civil: Solteiro

Resumo

7 anos de experiência em análise e desenvolvimento de sistemas web, 2 anos de em docência na área de desenvolvimento de software.

Entusiasta de métodos ágeis, altamente empreendedora, com disposição para desafios e projetos inovadores.

FORMAÇÃO ACADÊMICA

2011-2012	Pós-Graduação em Gestão Estratégica de Projetos Instituto Tecnológico de Aeronáutica, ITA
2005-2008	Graduação em Análise e Desenvolvimento de Sistemas Faculdade de Tecnologia Diamantes, FATED
2003-2003	Técnico em Processamento de Dados Escola Profissional Nossa Senhora de Fátima, SENAI

FORMAÇÃO COMPLEMENTAR

2	2010	Academia Java (128h) Globalcode
2	2010	Álgebra Linear (120h) Universidade de São Paulo, USP
2	2009	Tópicos de Programação (60h) Universidade de São Paulo, USP
2	2008	Academia .Net (VB, ASP, C# e ADO) (144h) Ká Solutions
2	2004	Inglês (240h) Escola Profissional Nossa Senhora de Fátima, SENAI

Atuação Profissional

Empresa Liberty Seguros — Emphasys Consultoria

Cargo Consultor Líder de Projetos Web

Período 04/2011 – Atual

Atividades Atuando na liderança de projetos web que utilizam as tecnologias VB.Net,

ASP.Net (framework 3.5, 2.0 e 1.1 com Visual Studio 2010, 2008, 2005 e 2003) e SharePoint 10. Realizando o levantamento das necessidades junto aos clientes, elaboração de cronogramas, alinhamento de expectativas e nivelamento de informações entre os multiplo participantes. Atuando diretamente na análise,

projeto e desenvolvimento de sistemas Web.

Empresa Serasa Experian Cargo Analista de Sistemas Período 10/2010 - 04/2011

Atividades Implantação da gestão ágil na equipe de manutenção corretiva. Desenvolvimento

Java Web (utilizando Eclipse, Websphere e Harvest). Desenvolvimento VB e C#.Net (framework 1.1, 2.0, 3.5 e 4.0 com Visual Studio 2010, 2008, 2005 e 2003). Implementação de métricas para melhoria da qualidade de desenvolvimento de

software.

Empresa Liberty Seguros — Stefanini Consultoria Cargo Consultor Analista de Sistemas Sênior

Período 11/06 - 10/2010

Atividades Desenvolvimento e manutençãi de sistemas e webservices em Visual Basic,

ASP.NET e Javascript utilizando arquitetura de multiplas camadas. As principais funções incluiram desenvolvimento Web, elaboração de planejamento e cronogramas, negociação de prazos, acompanhamento de homologações, suporte aos

usuários e delegação de atividades para outros analistas.

Empresa Intersaúde — Emphasys Consultoria Cargo Consultor Analista Programador Pleno

Período 09/2006 - 11/2006

Atividades Participação em projetos de desenvolvimento utilizando Visual Basic e Delphi.

Empresa Signa Logística do E-Business

Cargo Programador Pleno Período 04/2006 - 09/2006

Atividades Desenvolvimento de aplicativos utilizando multiplas tecnologias – ASP, VBScript,

Visual Basic, HTML, XML, CSS e JavaScript. Desenvolvimento e manutenção de

stored procedures, triggers em sistemas Oracle e Microsoft SQL Server.

ATUAÇÃO ACADÊMICA

Empresa Universidade Bandeirantes, UNIBAN

Cargo Professora

Período 04/2009 - 08/2009

Atividades Professora da disciplina de graduação Desenvolvimento Web.

Empresa Faculdade de Tecnologia Diamantes, FATED

Cargo Professora

Período 06/2008 - 06/2009

Atividades Professora das disciplinas de graduação Desenvolvimento Web e Práticas de Ori-

entação a Objeto com Java.

Empresa Faculdade Paulista de Artes, FPA

Cargo Professora

Período 05/2007 - 07/2007

Atividades Professora da disciplina de graduação Desenvolvimento Web.

IDIOMAS

Inglês Avançado

Conhecimentos

Praticas Ágeis: Scrum, Lean, XP e TDD

Linguagens: C#.Net, ASP.Net, VB.Net, VBScript, PHP, C/C++, Delphi, Java e JSP

Servidores: Websphere, IIS, Tomcat e Apache Frameworks: Spring, Struts, Hibernate e CakePHP

Tecnologias: HTML, CSS, XML, XSL, DTD, Javascript, Json, Ajax, Transact SQL

Aplicativos: Photoshop, Ilustrator e Dreamweaver Banco de Dados: MySQL, Oracle e Microsoft SQL Server

Ferramentas: Visual Studio, Eclipse, Netbeans, Source Safe, Team System e Harvest